【裁判字號】    98,交聲,1485
【裁判日期】    980722
【裁判案由】    交管條例聲異
【裁判全文】
臺灣板橋地方法院交通事件裁定        98年度交聲字第1485號
原處分機關  交通部公路總局臺北區監理所板橋監理站
異  議  人
即受處分人  甲○○
                    樓
上列異議人即受處分人因違反道路交通管理處罰條例案件，對於
交通部公路總局臺北區監理所板橋監理站98年6 月5 日所為之裁
決處分（處分案號：板監裁字裁41-CP0000000號）聲明異議，本
院裁定如下：
    主  文
異議駁回。
    理  由
一、聲明異議意旨略以：異議人即受處分人甲○○固不否認於民
    國97年11月12日16時30分許，將其所有之車牌號碼653-BLY
    號重型機車，停放在禁止臨時停車之臺北縣板橋市○○路○
    段「非常熱區廣場」之事實，惟異議人並未收到違規通知單
    ，故認為不應該採取處罰最高額度罰鍰。原處分機關未予查
    明，即逕行裁處異議人罰鍰新臺幣（下同）1,200 元，異議
    人不服原處分機關之裁處，乃提起本件異議云云。
二、按汽車駕駛人在禁止臨時停車處所停車者，處新臺幣600 元
    以上1,200 元以下罰鍰，道路交通管理處罰條例第56條第1
    項第1 款定有明文。
三、經查：
(一)本件異議人即受處分人甲○○於97年11月12日16時30分許，
    將其所有之車牌號碼653-BLY 號重型機車停放在禁止臨時停
    車之臺北縣板橋市○○路○ 段「非常熱區廣場」之事實，為
    異議人所不爭執，並有臺北縣政府警察局北縣警交字第CP00
    00000 號舉發違反道路交通管理事件通知單1 紙及違規採證
    照片1 幀在卷可按，是異議人於前述時、地，有將其所有之
    車牌號碼653-BLY 號重型機車停放在禁止臨時停車之處所之
    違規行為，已堪認定。
(二)按道路交通管理事件統一裁罰基準及處理細則第5 條規定，
    處理違反道路交通管理事件，有關文書送達之程序，依行政
    程序法之規定而送達，於應受送達人之住居所、事務所或營
    業所為之；於應送達處所不獲會晤應受送達人時，得將文書
    付與有辨別事理能力之同居人、受僱人或應送達處所之接收
    郵件人員。送達，不能依前2 條規定為之者，得將文書寄存
    送達地之地方自治或警察機關，並作送達通知書兩份，1 份
    黏貼於應受送達人住居所、事務所、營業所或其就業處所門
    首，另1 份交由鄰居轉交或置於該送達處所信箱或其他適當
    位置，以為送達；前項情形，由郵政機關為送達者，得將文
    書寄存於送達地之郵政機關，行政程序法第72條第1 項、第
    73條第1 項及第74條第1 項、第2 項分別定有明文。再按民
    事訴訟文書之寄存送達，依92年2 月7 日修正公布、同年9
    月1 日施行之民事訴訟法第138 條第2 項規定，自寄存之日
    起，經10日發生效力，此因應受送達人未必能即時領取訴訟
    文書而知悉其內容，故特設此規定以保障其權益。行政程序
    法雖未如前述民事訴訟法增設第138 條第2 項規定，但基於
    保障應受送達人權益之同一理由，解釋上應認為有上開規定
    之類推適用。查本件原舉發單位即臺北縣政府警察局交通隊
    將舉發通知單送交郵政機關以掛號郵寄方式，投遞至異議人
    之戶籍地址即臺北縣板橋市○○路○ 段60巷39弄11號2 樓為
    送達時，因在送達處所未獲會晤應受送達人即異議人本人，
    亦無受領文書之同居人、受僱人，或接收郵件人員，遂於97
    年12月1 日將舉發通知寄存送達於異議人之戶籍地板橋埔乾
    郵局，並作送達通知書2 份，1 份黏貼於異議人住所門首，
    另1 份置於送達處所信箱或適當位置，以為送達，此有臺北
    縣政府警察局送達證書影本1 紙在卷足憑，是以上開舉發通
    知單既經臺北縣政府警察局依據行政程序法第74條規定寄存
    送達，揆諸上揭說明，自寄存送達之日起經10日，該舉發通
    知單已生合法送達之效力，不因異議人實際上有無收受而有
    所異，故異議人辯稱其並未收到違規通知單之掛號通知云云
    ，自難據為異議人有利之認定。
(三)末按，在禁止臨時停車處所停車之違規行為，於期限內繳納
    或到案應候裁決者，處罰鍰600 元，逾越應到案期限30日內
    ，繳納罰鍰或到案應候裁決者，處罰鍰800 元，逾越應到案
    期限30日以上60日以內，繳納罰鍰或到案應候裁決者，處罰
    鍰1,000 元，逾越應到案期限60日以上繳納罰鍰或逕行裁決
    處罰者，處罰鍰1,200 元，違反道路交通管理事件統一裁罰
    基準表定有明文。經查，本案舉發通知單既生合法送達之效
    力，業據前述甚詳，而異議人有逾越應到案期限60日以上情
    形，則原處分機關依首揭規定，裁處異議人最高額罰鍰1,20
    0 元，於法並無不合，是異議人辯稱本件不應裁處最高額罰
    鍰云云，亦非可採。
四、綜上所述，受處分人即異議人甲○○所有之上開機車，於上
    述時、地，有在禁止臨時停車處所停車之違規事實既可認定
    ，故原處分機關即交通部公路總局臺北區監理所板橋監理站
    ，據此並引用道路交通管理處罰條例第56條第1 項第1 款及
    違反道路交通管理事件統一裁罰基準表之規定，裁處異議人
    罰鍰1,200 元，經核於法並無違誤，本件異議為無理由，應
    予駁回。
據上論斷，應依道路交通案件處理辦法第19條，裁定如主文。
中    華    民    國    98    年    7     月    22    日
                   交通法庭法  官   鄭燕璘
以上正本證明與原本無異。
如不服本裁定，應於裁定送達後5 日內，向本院提出抗告狀。
                            書記官  陳筱惠
中    華    民    國    98    年    7     月    22    日


司法院資訊處製作；財團法人民間司法改革基金會備份。
